臺灣屏東地方法院刑事判決　　　　　　　 94年度訴字第122號
公　訴　人　臺灣屏東地方法院檢察署檢察官
被　　　告　甲○○　男　29歲.
上列被告因違反毒品危害防制條例案件，經檢察官提起公訴（94
年度毒偵字第152號）及移送併辦（94年度毒偵字第250、431號）
，本院裁定改依簡式審判程序審理，判決如下：
     主  文
甲○○連續施用第一級毒品，累犯，處有期徒刑捌月，扣案之第
一級毒品海洛因貳小包（含袋重零點伍陸公克）沒收銷燬，注射
針筒肆支、夾鏈袋壹只均沒收；又連續施用第二級毒品，累犯，
處有期徒刑肆月，扣案之第二級毒品甲基安非他命壹包（毛重陸
點陸公克）沒收銷燬。應執行有期徒刑拾月，扣案之第一級毒品
海洛因貳小包（含袋重零點伍陸公克）、第二級毒品甲基安非他
命（毛重陸點陸公克）均沒收銷燬，注射針筒肆支、夾鏈袋壹只
均沒收。
     事  實  及  理  由
一、甲○○前因違反毒品危害防制條例案件，經臺灣高等法院高
    雄分院於民國90年1月17日，以89年度上訴字第1388 號判處
    有期徒刑1年2月，於90年2月19日判決確定，並於91年12月5
    日縮刑期滿執行完畢。且前因施用毒品案件，經本院裁定送
    強制戒治後，於90年10月30日強制戒治期滿出監，接續執行
    徒刑至91年12月6 日縮刑期滿執畢出監。其仍不思戒除惡習
    ，復於5 年內基於施用第一級毒品海洛因之概括犯意，自93
    年12月1日18時許起至94年1月16日20時許止，連續在屏東縣
    屏東市○○路家樂福廁所內、屏東市○○路及民族路加油站
    廁所內等處，以注射針筒注射之方式，施用第一級毒品海洛
    因多次；且另行起意，自93年12月1日18時許起至94年1月16
    日20時許止，連續在前開處所，以玻璃燒烤之方式，施用第
    二級毒品甲基安非他命多次。嗣為警於（一）93年12月18日
    14時30分許，在屏東縣屏東市○○路上，為警查獲其所有第
    一級毒品海洛因2 小包（含袋重0.56公克）而扣案，且經其
    同意採尿送驗後，其尿液呈嗎啡、甲基安非他命陽性反應；
    （二）94年1月8日16時50分許，在屏東縣屏東市○○路查獲
    ，並扣得其所有且供施用海洛因所用之注射針筒4 支、夾鏈
    袋1 只；（三）94年1月19日15時許，在屏東市○○路142號
    前查獲，並扣得其所有之第二級毒品甲基安非他命1 包（毛
    重6.6公克）。
二、以上各情，業經被告於本院審理時供承不諱，復有前開查獲
    物品扣案可參，且被告於前述（一）（二）（三）期日經員
    警所採集之尿液，經送驗結果，呈嗎啡、甲基安非他命陽性
    反應，分別有屏東縣衛生局93年12月29日、94年1月19 日屏
    縣衛檢六字第930512、940022號煙毒及麻醉藥品類委託檢驗
    結果通知書各1 紙及臺灣檢驗科技股份有限公司94年2月2日
    濫用藥物尿液檢驗報告1紙在卷可稽；而扣案之白色粉末2小
    包（含袋重0.56公克），經送請法務部調查局鑑驗結果，確
    係第一級毒品海洛因無訛，有該局94年1月24 日調科壹字第
    240003469號檢驗通知書1紙附卷可憑；另扣案之白色結晶體
    1包（毛重6.6公克），經屏東縣警察局屏東分局以臺灣尖端
    先進生技醫藥公司製造之毒品檢驗試劑初步檢驗結果，呈甲
    基安非他命陽性反應，確係第二級毒品甲基安非他命無訛，
    有該分局查獲涉嫌毒品危害防制條例案毒品初步檢驗報告表
    一紙在卷可佐，堪認被告上開不利於己之自白，確與事實相
    符，應可採信。
三、查海洛因、甲基安非他命分別係毒品危害防制條例第2條第2
    項第1、2款所定之第一、二級毒品，不得非法持有、施用。
    故核被告所為，係犯毒品危害防制條例第10條第1項、第2項
    施用第一級、第二級毒品罪。其於施用海洛因與甲基安非他
    命前持有海洛因與甲基安非他命犯行，各為其施用之高度行
    為所吸收，均不另論罪。被告多次施用海洛因及甲基安非他
    命之行為，時間緊接，分別觸犯構成要件相同之罪名，顯係
    基於概括犯意為之，應均依刑法第56條規定論以連續犯並加
    重其刑。又被告前因違反毒品危害防制條例案件，經臺灣高
    等法院高雄分院於90年1月17日，以89年度上訴字第1388 號
    判處有期徒刑1年2月，於90年2月19 日判決確定，並於91年
    12 月5日縮刑期滿執行完畢，有臺灣屏東地方法院檢察署刑
    案資料查註紀錄表及臺灣高等法院被告前案紀錄表各1 份在
    卷可稽，其於五年以內再犯本件有期徒刑以上之前述二罪，
    均為累犯，應均加重其刑，其有二種刑之加重事由，均應遞
    加重之。而被告所犯之上述二罪，犯意各別，行為互異，應
    分論併罰。至公訴人移送併辦之被告於93年12月17日後之施
    用第一級毒品、第二級毒品犯行，雖未據起訴，然與已起訴
    部分，有連續犯之裁判上一罪關係，為起訴效力所及，本院
    自應一併審理，附此敘明。爰審酌被告曾因施用毒品經送戒
    治處所施以強制戒治後，仍未能戒斷其施用毒品之惡習，足
    見其陷溺已深，惟因施用毒品均僅係戕害其自己身心並無加
    害他人，且犯罪後坦承犯行、態度良好等一切情狀，分別量
    處如主文所示之刑，並定其應執行刑。扣案之白色粉末2 小
    包（含袋重0.56公克），經送請法務部調查局鑑驗結果，確
    係第一級毒品海洛因無訛，有該局94年1月24 日調科壹字第
    240003469號檢驗通知書1紙附卷可憑；又扣案之白色結晶體
    1包（毛重6.6公克），經屏東縣警察局屏東分局以臺灣尖端
    先進生技醫藥公司製造之毒品檢驗試劑初步檢驗結果，呈甲
    基安非他命陽性反應，確係第二級毒品甲基安非他命無訛，
    有該分局查獲涉嫌毒品危害防制條例案毒品初步檢驗報告表
    一紙在卷可佐，均應依毒品危害防制條例第18條第1 項前段
    沒收銷燬。另扣案之注射針筒4支、夾鏈袋1只，為被告所有
    且供施用海洛因所用之物，業據被告供明在卷，應依刑法第
    38條第1項第2款規定，併予宣告沒收。
據上論斷，應依刑事訴訟法第299條第1 項前段、第273條之1第1
項、第310條之2，毒品危害防制條例第10條第1項、第2項、第18
條第1 項前段，刑法第11條、第56條、第47條、第38條第1項第2
款、第51條第5款，判決如主文。
本案經檢察官林津鋒到庭執行職務。
中　　華　　民　　國　　94　　年　　4 　　月　 　7　　日
                  刑事第一庭    法  官  黃聖涵
以上正本證明與原本無異。
如不服本判決應於收受本判決送達後10日內向本院提出上訴書狀
，
其未敘述上訴理由者，並得於提起上訴後10日內向本院補提理由
書狀（均須按他造當事人之人數附繕本）「切勿逕送上級法院」
                                書記官  滕一珍
中　　華　　民　　國　　94　　年　　4 　　月　　 7  　日
本案論罪科刑法條：
毒品危害防制條例第10條
施用第一級毒品者，處六月以上五年以下有期徒刑。
施用第二級毒品者，處三年以下有期徒刑。
